【裁判字號】    95,毒抗,292
【裁判日期】    950630
【裁判案由】    毒品危害防制條例
【裁判全文】
臺灣高等法院刑事裁定                 95年度毒抗字第292號
抗  告  人
即  被  告  甲○○
上列抗告人因違反毒品危害防制條例案件，不服台灣桃園地方法
院95年度毒聲字第634號，中華民國95年5月11日第一審裁定（聲
請案號：台灣桃園地方法院檢察署95年度毒偵字第1621號）提起
抗告，本院裁定如下：
    主  文
抗告駁回。
    理  由
一、按犯毒品危害防制條例第10條之罪者，檢察官應聲請法院裁
    定，令被告入勒戒處所觀察、勒戒，其期間不得逾2月，毒
    品危害防制條例第20條第1項定有明文。
二、本件被告即抗告人甲○○於民國95年3月11日上午9時20分許
    ，為警採尿前96小時，在桃園縣境內不詳地點，施用第二級
    毒品MDMA，嗣為警於同日凌晨4時20分許，在桃園縣桃園市
    ○○路1號9樓SKY舞廳內查獲，並扣得毒品MDMA2顆（毛重共
    計0.8公克）。經採尿送鑑定之結果，呈MDMA陽性反應，原
    審法院依檢察官之聲請，依據毒品危害防制條例第20條第1
    項及觀察勒戒處分執行條例第3條第1項、第2項規定，裁定
    將被告送勒戒處所觀察、勒戒。
三、抗告意旨略以：警方現場臨檢，被告並未持有或服用毒品；
    因被告前陣子曾連續服用感冒藥，驗尿之結果恐係有誤，並
    聲請當時處理之警員與被告當面對質，為此請准撤銷原法院
    裁定云云。
四、惟查：
（一）被告於前開時、地為警查獲後，於95年3月11日上午9時20
      分許，經警採集其尿液送鑑定之結果，確呈第二級毒品MD
      MA反應等情，有桃園縣政府警察局桃園分局被採尿人姓名
      編號對照表、台灣檢驗科技股份有限公司95年3月27日濫
      用藥物尿液檢驗報告附卷可稽。
（二）MDMA為國內禁用之第二級毒品，經行政院衛生署許可登記
      之藥品，均不含MDMA成分，對於尿液檢體以氣相層析質譜
      儀進行檢驗確認，不致造成MDMA陽性或偽陽性反應，此有
      行政院衛生署管制藥品管理局92年4月8日管檢字第092000
      2776號函可按（見司法院編印法官辦理刑事案件參考手冊
      (一)毒品危害防制條例部分第234頁、第235頁）。
（三）被告之尿液檢體編號D950930，係警方提供乾淨空瓶供被
      告親自尿入、封瓶等情，有卷附被告簽名並按捺指印之95
      年3月11日桃園縣政府警察局桃園分局武陵派出所調查筆
      錄在卷可稽。該尿液檢體送台灣檢驗科技股份有限公司，
      以ΕΙΑ酵素免疫分析法做初步檢驗，再以氣相層析質譜
      儀ＧＣ／ＭＳ做確認檢驗，檢驗結果呈MDMA陽性反應，應
      可排除檢驗錯誤可能。則被告於95年3月11日上午9時20分
      許為警採尿前96小時，在不詳地點，施用第二級毒品第MD
      MA之事實，至堪認定。被告否認其未施用第二級毒品MDMA
      及服用感冒藥造成誤認云云，顯不足採。至扣案之第二級
      毒品MDMA係何人所有或持有，要與被告施用第二級毒品MD
      MA之事實無所影響。從而，原審裁定抗告人令入勒戒處所
      實施觀察、勒戒並無不當，本件抗告為無理由，應予駁回
      。至被告聲請傳訊當時處理之警員與其對質，因事證已明
      ，核無必要，併予敘明。
五、據上論斷，應依刑事訴訟法第412條，裁定如主文。
中    華    民    國    95    年    6     月    30    日
                  臺灣高等法院刑事第十六庭
                              審判長法  官  葉騰瑞
                                    法  官  黃俊明
                                    法  官  趙功恆
以上正本證明與原本無異。
不得再抗告。
                                    書記官  孫佩琳
中    華    民    國    95    年    6     月    30    日


司法院資訊處製作；財團法人民間司法改革基金會備份。
